臺灣花蓮地方法院刑事判決
111年度侵訴字第2號

公  訴  人  臺灣花蓮地方檢察署檢察官
被      告  劉金土



選任辯護人  吳明益律師(法扶律師)
上列被告因妨害性自主案件，經檢察官提起公訴（110年度偵字
第6113號）及追加起訴（111年度偵字第1254號），本院判決如
下：
    主  文
乙○○犯強制性交，共二罪，各處如附表所示之刑及沒收。所處之
刑應執行有期徒刑六年六月。
    犯罪事實
一、乙○○（瘖啞人士）於民國110年11月25日16時30分許，騎乘
    車牌號碼000-0000號普通重型機車（下稱甲車）行經花蓮縣
    瑞穗鄉某處田地（詳細位置詳卷）附近，見代號BS000-A110
    148（真實姓名詳卷，下稱Ｂ女）獨自於該處工作，竟基於強
    制性交之犯意，違反Ｂ女意願，利用其身形優勢，不顧Ｂ女之
    抗拒，將Ｂ女推倒在地後，坐在Ｂ女身上，持其所管領之扣案
    棉繩6條綑綁Ｂ女雙手，褪去Ｂ女內、外褲，以手指插入Ｂ女陰
    道內，而以此強暴方式對Ｂ女性交得逞。
二、乙○○又於110年12月17日15時許，騎乘甲車行經花蓮縣鳳林
    鎮某處田地（詳細位置詳卷）附近，見代號BS000-A110151
    女子（真實姓名詳卷，下稱Ａ女）獨自於該處工作，竟基於
    強制性交之犯意，違反Ａ女之意願，利用身形優勢，不顧Ａ女
    之抗拒，強行將Ａ女抱至田地旁之樹林內，以其所管領之扣
    案棉繩1條綑綁Ａ女雙手，褪去Ａ女內、外褲後，將Ａ女雙腳拉
    起，將右手指插入Ａ女陰道內，而以此強暴方式對Ａ女性交得
    逞。
三、案經Ａ女、Ｂ女分別訴由花蓮縣警察局鳳林分局報告臺灣花蓮
    地方檢察署檢察官偵查起訴及追加起訴。
    理  由
一、證據能力部分：
　　本判決引用採為認定被告乙○○犯罪事實之證據，檢察官、被
    告及其辯護人均同意其證據能力（見本院111年度侵訴字第2
    號卷〈下稱本院卷〉第125、194、297頁），迄於本院言詞辯
    論終結前亦未聲明異議，本院復審酌並無不適當之情形，依
    同法第159條之5規定，認均有證據能力。
二、認定犯罪事實所憑證據及理由：
（一）犯罪事實一部分：
　１、被告有以犯罪事實一所載強暴手段，違反Ｂ女意願，對Ｂ女
      為性交之犯罪事實，業據被告於本院中供承不諱（見本院
      卷第350頁），核與證人Ｂ女於警詢、偵查中檢察官訊問時
      及本院審理中證稱：我於犯罪事實一所時、地，有遭一名
      以頭巾將臉遮住的男子推倒在地，他拿繩子綁住我的手，
      脫下我的內、外褲，然後把手指插入我的陰道內等語（見
      鳳林分局鳳警偵字第1110001836號警卷〈下稱警卷二〉第7
      至9、13頁，花蓮地檢署111年度偵字第1254號卷〈下稱偵
      卷二〉第50至51、268至269頁，本院卷第307頁17列至23列
      ）相符。
　２、Ｂ女之外衣、內褲等證物經送內政部警政署刑事警察局（下
      稱刑事局）以ＤＮＡ－ＳＴＲ鑑定法進行鑑定結果，在Ｂ女長褲褲
      頭微物、內褲褲底內側微物、褲頭及褲底內層斑跡檢出與
      被告型別相符之男性Ｙ染色體ＤＮＡ－ＳＴＲ型別等情，有刑事局
      111年1月12日刑生字第1108036633號鑑定書在卷可憑（見
      警卷二第55至69頁）。
　３、此外復有花蓮縣警察局鳳林分局110年11月25日扣押筆錄、
      扣押物品目錄表、自願受搜索同意書、勘察採證同意書、
      車輛詳細資料報表、臺北榮民總醫院玉里分院受理疑似性
      侵害事件驗傷診斷書、刑案現場照片、現場監視器畫面翻
      拍照片在卷（見警卷二第31至39、41、43至47、51至53、
      75頁，偵卷二第31至39、143至145頁，驗傷診斷書置於偵
      卷二彌封袋內）及扣案棉繩得佐，足認被告所為任意性自
      白核與事實相符。
　４、至證人Ｂ女於警詢、偵查中檢察官訊問及本院審理時所證述
      對Ｂ女強制性交之人，在將Ｂ女推倒前曾與Ｂ女對話，並詢
      問Ｂ女工寮是誰的乙節，固與被告自幼瘖啞，不能言語（
      詳後述）的客觀事實不符，然參諸：（１）Ｂ女於偵查中檢
      察官訊問時曾證稱並未注意對方有沒有講話等語（見偵一
      卷第50頁倒數第4列）；（２）案外人簡○仕於案發之初，
      經警列為嫌疑人，並遭警搜索查扣連帽外套、上衣、深色
      牛仔褲、淺色牛仔褲各1件（見本院卷第359至379頁檢察
      官提出之簡○仕警詢筆錄、搜索扣押筆錄、扣押物品目錄
      表、認領保管單），經本院提示前揭連帽外套、上衣、深
      色牛仔褲、淺色牛仔褲相片（即偵卷二第81、82頁）予Ｂ
      女辨認，Ｂ女竟稱係Ｂ女自己的（見本院卷第309頁第7至11
      列）等情，足見證人Ｂ女之記憶能力可能受年紀、情緒、
      知覺、他人陳述及其他片段資訊等影響而將相關內容轉化
      成新的事件記憶，因此出現記憶偏誤，惟依前引現場刑案
      照片、刑事局鑑定報告之內容，可見Ｂ女確實有於犯罪事
      實一所載之時、地遭人以棉繩綑綁，且Ｂ女長褲褲頭、內
      褲褲底均有檢驗出與被告ＤＮＡ型別相符之男性Ｙ染色體，故
      尚難僅因Ｂ女上開證述之瑕疵，即遽認Ｂ女其他指述亦不足
      採認，附此敘明。
　５、綜上所述，被告此部分犯行，事證明確，洵堪認定。
（二）犯罪事實二部分：
　１、被告就於犯罪事實二所示時、地，以手指插入Ａ女陰道方式
      ，對Ａ女為性交行為之事實，業於本院審理中供承無訛（
      見本院卷第350頁第1至16列），並經Ａ女於警詢及本院審
      理時證述在卷（見鳳林分局鳳警偵字第1100016291號卷〈
      下稱警卷一〉第17至21頁，本院卷第301至302頁）。又經
      警將Ａ女之衣物、被告身體及甲車上採集之檢體送刑事局
      以ＤＮＡ－ＳＴＲ鑑定法進行鑑定結果，在被告右手指上檢驗出
      與Ａ女ＤＮＡ－ＳＴＲ型別相符之女性染色體、在甲車左把手及煞
      車上檢驗出與被告、Ａ女ＤＮＡ－ＳＴＲ型別相符之混合型染色體
      及在Ａ女咖啡色斑馬紋上衣前、後側胸部處微物檢出與被
      告ＤＮＡ－ＳＴＲ型別相符之Ｙ染色體等情，亦有刑事局111年1月
      12日刑生字第1108043434號鑑定書在卷可佐（見花蓮地檢
      署110年度偵字第6113號卷〈下稱偵卷一〉第89至97頁）。
      此外復有勘查採證同意書、車輛詳細資料報表、自願受搜
      索同意書、花蓮縣警察局鳳林分局110年12月18日扣押筆
      錄、110年12月19日搜索扣押筆錄、扣押物品目錄表、刑
      案現場照片、路口監視器畫面照片（見警卷一第37至45、
      49、53至61、65、105至109、153頁，偵卷二第133至145
      、169、171至185、229至248頁），此部分事實，首堪認
      定。
　２、被告係以強暴方式，違反Ａ女意願，對Ａ女強制性交：
　（１）證人Ａ女於警詢、本院審理時一致證稱：當天我在田地那
        邊工作，對方就突然把我抱到旁邊樹林去，用繩子綁我
        的手，我就高喊救命，他就用手打我的臉，把我的頭壓
        在地下，然後脫我的內外褲，把我腳抬高，用右手指頭
        挖我的下體，過程中對方有壓我的肚子、大腿（見警卷
        二第18至19頁，本院卷第301至302頁），並提出該行為
        人遺留在案發現場綑綁Ａ女雙手之棉繩供警扣案（見警
        卷一第37至45頁Ａ女之扣押筆錄及物品目錄表）為證。
　（２）Ａ女於110年12月18日14時50分許，至臺灣基督教門諾會
        醫療財團法人門諾醫院（下稱門諾醫院）驗傷，檢查結
        果確認Ａ女左臉顴骨有約2*2公分瘀傷、左前胸約1*1公
        分瘀傷、右臂上方約4*4公分瘀傷、尾椎表皮0.5*0.5公
        分擦傷、雙手腕（拇指側）勒傷及瘀傷各約2*2公分、
        雙膝外側各約0.5*0.5公分破皮擦傷、陰道口及尿道口
        周圍紅腫破皮擦傷約2*2公分等情，亦有門諾醫院受理
        疑似性侵害事件驗傷診斷書可資佐參（置於偵卷一密封
        袋內）。而該等傷勢與Ａ女所指述遭被告所施以之強暴
        手段、部位相符，益徵證人Ａ女所指證內容為真。
　（３）綜上，得認Ａ女之指訴並非憑空杜撰，自足以信實。從而
        被告以犯罪事實二所載強暴方式，違反Ａ女之意願，對Ａ
        女性交得逞之犯罪事實，事證明確，應可認定。
  ３、被告辯解不足採信之理由：
  （１）被告否認強制性交，並於本院審理時辯稱：我沒有幫Ａ女
        脫褲子，也沒有綁她，是Ａ女拉我的手去進入她的陰道
        等情（見本院卷第350頁第10至12列）。
  （２）惟查：被告以強暴方式，違反Ａ女意願對Ａ女為性交行為
        ，業經本院依憑前引證據認定如上，而被告承認與Ａ女
        素不相識（見本院卷第197頁第26列），且以Ａ女之年紀
        已屬高齡，殊難想像會無故拉被告的手進行性交行為，
        被告執此為辯，自無可採。
四、論罪、刑之酌科：
（一）核被告就犯罪事實一、二所為，均係犯刑法第221條第1項
      之強制性交罪。被告二次強制性交犯行，犯意各別，行為
      互殊，應予分論併罰。
（二）關於刑之加重、減輕與否之說明：
　 １、雖構成累犯，但不加重其刑：
　　　 公訴意旨就被告前因妨害性自主案件，經臺灣高等法院
       花蓮分院92年度上訴字第86號判決判處有期徒刑10年確
       定，於106年3月8日縮短刑期執行完畢出監之「累犯事實
       」有所主張，並提出全國刑案資料查註表為證，經核與
       本院卷附之臺灣高等法院被告前案紀錄表相符，被告構
       成累犯之事實固堪認定，然公訴意旨就被告應依累犯「
       加重其刑事項」並未具體指出證明方法，容屬未盡實質
       舉證責任，本院自無從為補充性調查，即不能遽依累犯
       之規定加重其刑，惟本院仍得將被告之前科素行列為刑
       法第57條第5款所定「犯罪行為人之品行」之審酌事項，
       併予說明。（最高法院110年度台上字第5660號判決意旨
       參照）
　 ２、被告雖為自幼瘖啞，但不減輕其刑：
　　　 被告為瘖啞人士，領有身心障礙手冊（見本院卷第207頁
       ），再佐以被告於偵查及本院審理期間，確均係閱覽筆
       錄內容後，以手語、肢體（點頭、搖頭）或書寫表達意
       見之方式應訊，並自陳沒有上過啟聰學校或接受過特殊
       教育，手語是跟其他聾人朋友學的等語（見本院卷第196
       頁），足認被告確屬自幼即瘖啞之人，然瘖啞人雖因其
       身體障礙，導致與外界事物之溝通、表達之能力低於一
       般人，但依被告於偵查中檢察官訊問時供稱：Ｂ女一直對
       我招手，她想叫我過去，一直在勾引我，Ｂ女就故意搔首
       弄姿勾引我，想跟我發生性行為，但我有拒絕等語，又
       於本院審理時供稱：Ａ女拉我的手要進入她的陰道，但我
       有推辭等語（見偵卷二第197頁倒數第3列至198頁第2列
       ，本院卷第350頁第10至12列），可知被告對於性方面之
       控制能力並未因瘖啞障礙而降低，且被告為本案犯行時
       ，除知要以物覆面，避免遭人認出外，更預先攜帶棉繩
       以綑綁被害人，益徵被告之思考能力非低於一般人，是
       本院審酌前情後，認不依刑法第20條規定減輕其刑為適
       當。
（三）爰以行為人之責任為基礎，審酌被告：（1）被告除有前
      述妨害性自主之累犯前科外，尚有因妨害性自主、妨害風
      化、竊盜案件，經臺灣高等法院79年度上訴字第2404號判
      決判處有期徒刑10年、4年6月確定之紀錄，有前引被告前
      案紀錄表在卷可參，足認被告素行並非良好；（2）以如
      犯罪事實所示之強暴手段，對告訴人Ａ女、Ｂ女為強制性交
      犯行，侵害告訴人之性自主決定權，造成身心受創，所為
      應予非難；（3）犯後迄今，尚未賠償告訴人分毫損失，
      犯後態度難謂良好；（4）犯罪之動機、目的、手段、為
      自幼瘖啞人士，及其國中畢業，但未接受過特殊教育，入
      監前擔任臨時工，月收入約2萬元，會給哥哥幾千元補貼
      家用，單身，平常與他人都是筆談，沒什麼朋友等一切情
      狀（參被告個人戶籍資料查詢結果教育程度註記欄之記載
      、被告於本院之供述），分別量處如主文所示之刑，並考
      量被告所為上揭犯罪行為，時間相近，數罪對法益侵害之
      加重效應等因素，併依刑法第51條第5款規定，定其應執
      行之刑如主文所示。
五、關於沒收：
（一）觀之Ａ女、Ｂ女提出供警扣案之棉繩外觀、顏色，均與在被
      告住處所扣得之棉繩相同（見警卷一第86至89、97至103
      頁照片，警卷二第47頁照片），被告復對於有攜帶綑綁Ｂ
      女之棉繩至現場乙節所不爭執（偵卷二第198頁），足認
      本案扣案棉繩均為被告所管領之物無疑，且分係被告對Ｂ
      女、Ａ女實行本案犯罪所用之物，爰依刑法第38條第2項規
      定，於附表各該編號之主文項下沒收之。
（二）另其餘扣案之物，或分為Ａ女、Ｂ女所有，或雖為被告所有
      ，但亦無證據證明為供本案犯行所用之物，均無從宣告沒
      收。
據上論斷，應依刑事訴訟法第299條第1項前段，判決如主文。
本案經檢察官甲○○、丙ＯＯ分別提起公訴及追加起訴、檢察官王柏
舜到庭執行職務。
中　　華　　民　　國　　111 　年　　8 　　月　　3 　　日
　　　　　　　　　刑事第一庭    審判長法　官　許仕楓
　　　　　　　　　                    法  官  戴韻玲
　　　　　　　　　                    法  官  吳明駿
以上正本證明與原本無異。
如不服本判決應於收受送達後20日內向本院提出上訴書狀，並應
敘述具體理由。其未敘述上訴理由者，應於上訴期間屆滿後20日
內向本院補提理由書(均須按他造當事人之人數附繕本)「切勿逕
送上級法院」。告訴人或被害人如對於本判決不服者，應具備理
由請求檢察官上訴，其上訴期間之計算係以檢察官收受判決正本
之日期為準。
辯護人依據刑事訴訟法第346條、公設辯護人條例第17條及律師
法第32 條第2項、第36條等規定之意旨，尚負有提供法律知識、
協助被告之義務（含得為被告之利益提起上訴，但不得與被告明
示之意思相反）。　　　　　　
中　　華　　民　　國　　111 　年　　8 　　月　　3 　　日
　　　　　　　　　　　　　　　　書記官　陳姿利
附表：
編號 被害人 主文 1 Ｂ女 乙○○犯強制性交罪，處有期徒刑四年，扣案棉繩六條沒收。 2 Ａ女 乙○○犯強制性交罪，處有期徒刑四年，扣案棉繩一條沒收。 
附錄本案論罪科刑法條：
中華民國刑法第221條
（強制性交罪）
對於男女以強暴、脅迫、恐嚇、催眠術或其他違反其意願之方法
而為性交者，處3年以上10年以下有期徒刑。
前項之未遂犯罰之。